臺灣苗栗地方法院刑事裁定
111年度聲字第608號
聲  請  人  臺灣苗栗地方檢察署檢察官
受  刑  人  温德安


                    （現於法務部○○○○○○○○○○○執行中）
上列聲請人因受刑人數罪併罰有二裁判以上，聲請定其應執行之
刑（111年度執聲辛字第390號），本院裁定如下：
    主  文
温德安所犯如附表所示各罪，所處如附表所示之刑，應執行有期
徒刑肆年柒月。
    理  由
一、聲請意旨略以：受刑人温德安因犯如附表所示各罪，先後判
    決確定如附表，經受刑人聲請，應依刑法第53條及第51條第
    5款，定其應執行之刑，爰依刑事訴訟法第477條第1項聲請
    裁定等語。
二、按「數罪併罰，有2裁判以上者，依刑法第51條規定，定其
    應執行刑。宣告多數有期徒刑者，於各刑中之最長期以上，
    各刑合併之刑期以下，定其刑期。但不得逾30年。」刑法第
    53條、第51條第5款分別定有明文。又「裁判確定前犯數罪
    者，併合處罰之。但有下列情形者，不在此限。一、得易科
    罰金之罪與不得易科罰金之罪。二、得易科罰金之罪與不得
    易服社會勞動之罪。三、得易服社會勞動之罪與不得易科罰
    金之罪。四、得易服社會勞動之罪與不得易服社會勞動之罪
    。前項但書情形，受刑人請求檢察官聲請定應執行刑者，依
    第51條規定定之。」刑法第50條亦定有明文。又刑事訴訟法
    第477條第1項規定，數罪併罰應定其應執行之刑者，由該案
    犯罪事實最後判決之法院檢察官聲請該法院裁定之（最高法
    院98年度台非字第22號判決意旨參照）。而所謂「該案犯罪
    事實最後判決之法院」，此最後判決之法院，以判決時為準
    ，不問其判決確定之先後（最高法院102年度台抗字第806號
    裁定參照）。查本件聲請所涉之犯罪事實，最後判決者為附
    表編號4部分，從而為該判決之本院，即為犯罪事實最後判
    決之法院，本院就本件聲請自有管轄權。
三、按定應執行刑，不僅攸關國家刑罰權之行使，於受刑人之權
    益亦有重大影響，除顯無必要或有急迫情形外，法院於裁定
    前，允宜予受刑人以言詞、書面或其他適當方式陳述意見之
    機會，程序保障更加周全（最高法院110年度台上大字第489
    號裁定意旨參照）。
四、查本件受刑人温德安犯如附表所示各罪，經法院判處如附表
    所示之刑，均分別確定在案，此有如附表所示之判決及臺灣
    高等法院被告前案紀錄表在卷可憑，而其中受刑人如附表編
    號3、4所示得易科罰金之罪，與附表編號1、2所示不得易科
    罰金之罪，依刑法第50條第1項但書第1款之規定固不得併合
    處罰，然聲請人之聲請係應受刑人之請求而提出，此有臺灣
    苗栗地方檢察署公務詢問紀錄表在卷可稽，是依刑法第50條
    第2項之規定，聲請人就附表所示各罪聲請定其應執行之刑
    ，核屬正當。爰審酌受刑人所犯如附表所示各罪之犯罪態樣
    、時間間隔、侵犯法益，並考量各該罪合併後之不法內涵、
    罪責原則及合併刑罰所生之效果等情狀，暨受刑人對本案之
    意見（經本院函詢受刑人對本案之意見，受刑人無回覆意見
    ，有本院111年7月15日苗院雅刑桂111聲608字第19153號函
    、送達證書附卷可考），定其應執行之刑如主文所示。
五、依刑事訴訟法第477條第1項，刑法第50條第2項、第1項但書
    第1款、第53條、第51條第5款，裁定如主文。
中　　華　　民　　國　　111 　年　　8 　　月　　9 　　日
　　　　　　　　　刑事第二庭  法　官  　陳雅菡
以上正本證明與原本無異。
如不服本裁定，應於裁定送達後5日內向本院提出抗告狀。
                               書記官    張佑慈
中　　華　　民　　國　　111 　年　　8 　　月　　9 　　日
【附表】
編號  1 2 3 4 罪名  毒品危害防制條例 運輸第三級毒品 藥事法 轉讓偽藥罪 傷害罪 毒品危害防制條例 持有第三級毒品純質淨重五公克以上 宣告刑  有期徒刑4年2月 有期徒刑3月 有期徒刑3月 有期徒刑3月 犯罪日期  109年7月1日至109年7月2日 109年7月2日 109年11月21日 110年3月10日 偵查機關 年度案號  苗栗地檢署109年度偵字第4066號、第4994號、第6796號 苗栗地檢署109年度偵字第6428號 苗栗地檢署110年度偵字第2107號 苗栗地檢署110年度偵字第1878號 最後事實審 法院 臺灣高等法院臺中分院 臺灣苗栗地方法院 臺灣苗栗地方法院 臺灣苗栗地方法院  案號 110年度上訴字第150號 110年度訴字第28號 110年度苗原簡字第33號 111年度苗簡字第366號  判決日期 110年4月8日 110年5月27日 110年8月16日 111年4月29日 確定判決 法院 最高法院 臺灣苗栗地方法院 臺灣苗栗地方法院 臺灣苗栗地方法院  案號 110年度台上字第5743號 110年度訴字第28號 110年度苗原簡字第33號 111年度苗簡字第366號  判決確定日期 110年11月17日 110年6月3日 （協商判決） 110年9月10日 111年5月25日 是否為得易科罰金之案件  不得易科罰金、不得易服社會勞動 不得易科罰金、不得易服社會勞動 得易科罰金、得易服社會勞動 得易科罰金、得易服社會勞動 備註  苗栗地檢署110年度執字第2731號 苗栗地檢署110年度執字第1687號 苗栗地檢署110年度執字第2066號 苗栗地檢署111年度執字第1707號   編號1至編號3業經臺灣苗栗地方法院111年度聲字第46號裁定定應執行有期徒刑4年5月      苗栗地檢署111年度執更字第125號